臺灣嘉義地方法院刑事判決　　　　　　　 96年度訴字第597號
公　訴　人　臺灣嘉義地方法院檢察署檢察官
被　　　告　庚○○
　　　　　　　　　　（
上列被告因搶奪等案件，經檢察官提起公訴（96年度偵字第4957
號），本院合議庭裁定由受命法官獨任行簡式審判程序，判決如
下：
    主  文
庚○○犯搶奪罪伍罪，各處有期徒刑陸月，扣案之口罩壹個沒收
。又犯竊盜罪，處有期徒刑貳月。應執行有期徒刑壹年拾月，扣
案之口罩壹個沒收。
    事  實
一、庚○○意圖為自己不法之所有，各基於搶奪、竊盜之犯意，
    分別為下列犯行：
  (一)於民國96年6月12日上午8時40分許，騎乘其所有之車牌號碼
    RT5-386號輕機車，在嘉義市○區○○路790號前，趁徒步行
    走之戊○○不備之際，徒手搶奪戊○○所有皮包1個（內有
    現金新臺幣《下同》4,000元、身分證、健保卡各1張等物）
    ，得手後騎車逃逸。
  (二)於96年6月13日上午10時30分許，騎乘上揭機車，在嘉義市
    ○區○○街27號前，趁徒步行走之丙○○○不備之際，徒手
    搶奪丙○○○所有皮包1個（內有現金6,000元、雜物等物）
    ，得手後騎車逃逸。
  (三)於96年6月14日上午10時許，騎乘上揭機車，在嘉義市○區
    ○○路消防隊前，趁騎乘電動代步車行進之己○○不備之際
    ，徒手搶奪己○○所有放在置物籃內之手提袋1個（內有現
    金2,000元、身分證、健保卡各1張、女用皮包及印章各1個
    等物），得手後騎車逃逸。
  (四)於96年6月14日晚上10時45分許，騎乘上揭機車，在嘉義市
    ○區○○路1號前，徒手竊取凱翔土木包工業所有，由甲○○持有使用之車牌號碼N5D-007號重型機車之車牌1面，得手
    後，懸掛在RT5-386號機車使用。
  (五)於96年6月15日上午9時許，騎乘懸掛N5D-007號車牌之上揭
    機車，在嘉義市○區○○路與賢雅街之交岔路口，趁徒步行
    走之乙○○○不備之際，徒手搶奪乙○○○所有皮包1個（
    內有現金1,200元、鑰匙5支、電話簿1本及零錢包1只等物）
    ，得手後騎車逃逸。
  (六)於96年6月15日上午11時50分許，騎乘懸掛N5D-007號車牌之
    上揭機車，在嘉義市○區○○○路與成仁街之交岔路口，趁
    騎乘機車行進之丁○○不備之際，徒手搶奪丁○○所有皮包
    1個（內有手機2支等物），得手後騎車逃逸。嗣於同日14時
    5分許，為警在嘉義縣水上鄉鎮○鎮村105-8號搜索查獲
    ，並扣得其為上揭5次搶奪犯行時，為免遭人認出所戴之口
    罩1個。
二、案經甲○○、乙○○○分別訴由嘉義市警察局移送臺灣嘉義
    地方法院檢察署檢察官偵查起訴，經本院合議庭裁定由受命
    法官獨任行簡式審判程序。
    理  由
一、訊據被告庚○○對於上揭犯罪事實，於本院準備程序及審理
    時均坦承不諱（見本院卷第43、58-59頁），並經證人戊○○、丙○○○、己○○、甲○○、乙○○○、丁○○於警詢
    時證述明確（見警卷第10-12、15-16、22-23、25-27、32-
    33、43- 45、36-38頁），另有照片37張、受理各類案件紀
    錄表2份、報案三聯單1份、被害報告書、贓物認領保管單各
    5張及搜索扣押筆錄1份等附卷可憑（見警卷第13-14、17-21
    、24、28- 31、34-35、39-42、47-49、51、54-60頁），足
    認被告之自白與事實相符，本件事證明確，被告搶奪、竊盜
    之犯行均堪予認定。
二、核被告所為，係犯刑法第325條第1項之搶奪罪，及同法第32
    0條第1項之竊盜罪。被告所犯上開5次搶奪罪及1次竊盜罪，
    犯意各別，行為互殊，應予分論併罰。爰審酌被告年輕力壯
    不思正途獲取金錢，其因缺錢花用之犯罪動機，國中畢業之
    智識程度，行為之手段，搶奪、竊盜之物品價值，被害人及
    告訴人等所受之損害，及坦承犯行之犯後態度良好，並知所
    悔悟，惟尚未與被害人及告訴人等達成和解等一切情狀，各
    量處如主文所示之刑，並定其應執行之刑，以示懲儆。檢察
    官雖對被告求處有期徒刑3年10月，然本院綜合被告犯行之
    一切情狀，認對其量處如主文所示之刑，已足收懲儆之效，
    檢察官具體求刑之刑度範圍尚屬過重，應併敘明。扣案之口
    罩1個，係被告所有供搶奪犯罪所用之物，業據被告於本院
    審理時供承在卷（見本院卷第52頁），爰依刑法第38條第1
    項第2款宣告沒收。至扣案之紅色安全帽1頂、綠色雨衣1件
    、拖鞋1雙，係被告所有平日穿戴所用；扣案之雙色膠帶1捲
    ，係被告所有用來遮蓋車牌號碼所用，業據被告於本院審理
    時供述在卷（見本院卷第52頁），既非供本件犯罪所用之物
    ，爰不併予諭知沒收。
據上論斷，應依刑事訴訟法第299條第1項前段、第273條之1第1
項，刑法第325條第1項、第320條第1項、第51條第5款、第38條
第1項第2款，刑法施行法第1條之1第1項、第2項前段，判決如主
文。
本案經檢察官王啟旭到庭執行職務。
中　　華　　民　　國　　96　　年　　7 　　月　　31　　日
                  刑事第二庭  法  官  卓春慧
上列正本證明與原本無異。
如不服本判決，應於判決送達後十日內向本院提出上訴狀，上訴
書狀依法應敘述具體理由，如未敘述具體理由者，應於上訴期間
屆滿後二十日內補提理由書於本院（均應附繕本）。告訴人或被
害人如對於本判決不服者，應具備理由請求檢察官上訴，其上訴
期間之計算係以檢察官收受判決正本之日期為準。
中　　華　　民　　國　　96　　年　　8　 　月　　 3　　日
                              書記官  汪淑菁
附錄本案論罪科刑法條全文：
刑法第325條第1項：
意圖為自己或第三人不法之所有，而搶奪他人之動產者，處6月
以上5年以下有期徒刑。
刑法第320條第1項：
意圖為自己或第三人不法之所有，而竊取他人之動產者，為竊盜
罪，處5年以下有期徒刑、拘役或5百元以下罰金。
